【裁判字號】    94,易,635
【裁判日期】    950822
【裁判案由】    違反毒品危害防制條例
【裁判全文】
臺灣臺南地方法院刑事判決               94年度易字第635號
公  訴  人  臺灣臺南地方法院檢察署檢察官
被      告  甲○○
                    另案於臺灣臺南監獄臺南分監執行中
上列被告因違反毒品危害防制條例案件，經檢察官提起公訴（九
十四年度毒偵字第一五七三號），及移送併案審理（九十四年度
毒偵字第一八二０號、九十五年度毒偵字第三九七號、第一四五
五號、第一五七二號），被告就犯罪事實均為有罪之陳述，本院
裁定進行簡式審判程序，判決如下：
    主  文
甲○○連續施用第二級毒品，累犯，處有期徒刑捌月，扣案之第
二級毒品安非他命壹包（驗餘淨重零點零肆柒陸公克）沒收銷燬
之，扣案之玻璃球壹個、吸食工具吸管壹支、吸食器壹組及夾鏈
袋壹個均沒收。
    事實及理由
一、本件犯罪事實除於第九行補充陳述：「自九十四年六月一日
    起，至九十五年七月三日上午五時許止，在臺南縣安定鄉
    蘇厝村蘇厝二九三之四八號住處、臺南縣新化鎮○○路Ｓ
    ＴＯＰ郵局內、臺南縣新化鎮○○街三七號客廳、臺南
    縣新化鎮○○路運動公園公廁等處，以吸食器燒烤安非他命
    使成煙霧以鼻吸取之方式，連續施用第二級毒品安非他命多
    次」等語外，餘均引用檢察官起訴書及移送併辦意旨書之記
    載（如附件）。
二、本件係經被告甲○○於準備程序為有罪之表示，而經本院合
    議庭裁定由受命法官獨任以簡式審判程序加以審理，依刑事
    訴訟法第二百七十三條之二、第一百五十九條第二項之規定
    ，不適用傳聞法則有關限制證據能力之相關規定；並得依同
    法第三百十條之二準用第四百五十四條之規定製作略式判決
    書（僅記載「證據名稱」）。
三、前項犯罪事實，有下列事證足資證明：
  (一)被告於本院審理時之自白。
  (二)臺南縣警察局新化分局扣押物品目錄表、扣案之第二級毒品
    安非他命一包（驗餘淨重０．０四七六公克）、玻璃球一個
    、吸食工具吸管一支、吸食器一組及夾鏈袋一個、憲兵司令
    部刑事鑑識中心九十四年九月二日（九四）安鑑字第０二二
    三二號鑑驗通知書。
  (三)臺南縣警察局新化分局查處毒品案尿液檢體編號名冊五紙、
    臺南縣警察局歸仁分局採擷毒品犯罪嫌疑人尿液送驗編號名
    冊、長榮大學九十四年六月十七日、六月二十二日、十一月
    十七日及九十五年二月二十日、四月二十六日、五月三日確
    認報告共六份。
四、按安非他命係屬第二級毒品，毒品危害防制條例第二條第二
    項第二款定有明文，故核被告所為，係犯毒品危害防制條例
    第十條第二項之施用第二級毒品罪。被告非法持有第二級毒
    品安非他命之低度行為，已為其進而施用之高度行為所吸收
    ，不復另論。又按刑法第二條第一項規定：「行為後法律有
    變更者，適用行為時之法律。但行為後之法律有利於行為人
    者，適用最有利於行為人之法律」。而被告行為後，刑法第
    五十六條連續犯之規定，業於九十四年二月二日修正公布刪
    除，並於九十五年七月一日施行，則被告之犯行，因行為後
    刑法業已刪除連續犯之規定，此刪除雖非犯罪構成要件之變
    更，但顯已影響行為人刑罰之法律效果，自屬法律有變更，
    依修正施行後刑法第二條第一項規定，比較新、舊法結果，
    仍應適用較有利於被告之行為時法律即修正施行前之刑法論
    以連續犯（最高法院九十五年第八次刑事庭會議決議參照）
    ，是被告先後多次施用第二級毒品安非他命之犯行，時間緊
    接，方法相同，觸犯犯罪構成要件相同之罪名，顯係基於概
    括犯意反覆實施，為連續犯，應依修正施行前刑法第五十六
    條連續犯之規定論以一罪，並依法加重其刑。至移送併案審
    理部分（九十四年度毒偵字第一八二０號、九十五年度毒偵
    字第三九七號、第一四五五號、第一五七二號），及被告供
    承自九十五年四月十四日起至九十五年七月三日上午五時許
    止之施用第二級毒品犯行，雖皆未為起訴書所論列，惟此二
    部分犯行與前揭論罪科刑部分，均有連續犯之裁判上一罪關
    係，已如前述，部分亦經檢察官移送併辦，自俱為前揭起訴
    效力所及，本院應併予審究，附此敘明。被告有如起訴書犯
    罪事實欄所述之前案科刑及執行紀錄，有卷附臺灣高等法院
    被告前案紀錄表可稽，其受有期徒刑之執行完畢，五年以內
    再故意犯本件有期徒刑以上之罪，依修正施行前後之刑法第
    四十七條規定，均構成累犯，故修正施行後之刑法第四十七
    條規定對被告而言並無有利之情形，爰依修正施行後刑法第
    二條第一項前段規定，逕依修正施行前之刑法第四十七條規
    定論以累犯，並加重其刑，並依法遞加重之。爰審酌被告之
    犯罪動機、目的、手段及曾因施用第二級毒品案件，經觀察
    、勒戒及強制戒治程序，並經本院於九十二年七月七日以九
    十二年度易字第五二一號判處有期徒刑六月後，仍再犯本件
    之罪，顯見其毫無悔意，戒癮之意志力甚為薄弱，惟犯後坦
    承犯行態度良好等一切情狀，量處如主文所示之刑，以資懲
    儆。末按查獲之毒品，不問屬於犯人與否，均沒收銷燬之。
    毒品危害防制條例第十八條第一項前段定有明文。本件扣案
    白粉一包，經檢驗結果，含第二級毒品安非他命成分（驗餘
    淨重０．０四七六公克），係毒品危害防制條例第二條第二
    項第二款規定之第二級毒品無訛，有憲兵司令部刑事鑑識中
    心九十四年九月二日（九四）安鑑字第０二二三二號鑑驗通
    知書可稽，而盛裝扣案毒品之塑膠袋一個有毒品殘渣黏附其
    上不可分，故均依同條例第十八條第一項前段宣告沒收銷燬
    之。又扣案之玻璃球一個、吸食工具吸管一支、吸食器一組
    及夾鏈袋一個，均是被告所有供本案施用第二級毒品所用之
    物，業經被告於本院審理時陳明在卷（見本院卷第一三四、
    一三五頁），故依刑法第三十八條第一項第二款之規定宣告
    沒收。至於扣案之黑色皮包一個，雖為被告自承係其所有之
    物，惟否認係供本案施用第二級毒品所用或預備之物，復查
    無其他積極具體實證足資證明上情，爰不併予宣告沒收，附
    此敘明。
據上論斷，應依刑事訴訟法第二百七十三條之一第一項、第二百
九十九條第一項前段、第三百十條之二、第四百五十四條，毒品
危害防制條例第十條第二項、第十八條第一項前段，刑法第二條
第一項前段、第十一條前段、第三十八條第一項第二款，修正施
行前刑法第五十六條、第四十七條，判決如主文。
本案經檢察官乙○○到庭執行職務。
中    華    民    國    95    年    8     月    22    日
                        刑事第六庭  法  官  陳映佐
上正本證明與原本無異。
如不服本判決，應於判決送達後十日內，向本院提出上訴狀。
                                    書記官  鄭吉裕
中    華    民    國    95    年    8     月    23    日
附錄法條：
毒品危害防制條例第十條第二項：
施用第二級毒品者，處三年以下有期徒刑。


司法院資訊處製作；財團法人民間司法改革基金會備份。
